臺灣臺中地方法院刑事判決　　　　　　　99年度訴字第3710號
公　訴　人　臺灣臺中地方法院檢察署檢察官
被　　　告　陳子豐
　　　　　　　　　　（現羈押在法務部矯正署臺中看守所）
指定辯護人　本院公設辯護人　蔡育萍
上列被告因毒品危害防制條例等案件，經檢察官提起公訴（99年
度偵字第24704、24737號），本院判決如下：
    主  文
陳子豐犯如附表一、二、三所示之罪，均累犯，各處如附表一、
二、三所示之刑。應執行有期徒刑玖年，併科罰金新臺幣捌萬元
，罰金如易服勞役，以新臺幣壹仟元折算壹日，如附表四所示之
物均沒收，如一部或全部不能沒收時，追徵其價額，販賣毒品所
得合計新臺幣捌仟元沒收，如一部或全部不能沒收時，以其財產
抵償之。
    事  實
一、陳子豐前於民國98年間，因施用毒品案件，經本院以98年度
    中簡字第3481號判處有期徒刑4月確定，於民國99年2月28日
    易科罰金執行完畢。
  (一)陳子豐知悉可發射子彈具有殺傷力之改造槍枝、具殺傷力之
    子彈及槍枝之主要組成零件，均為槍砲彈藥刀械管制條例列
    管之管制物品，未經主管機關許可，不得無故持有，竟仍基
    於持有可發射子彈具有殺傷力之改造槍枝、子彈及槍枝主要
    零件之犯意，分別如附表一編號1、2所示之時、地，購入具
    有殺傷力之改造手槍、子彈及槍枝主要零件，並自該時持有
    之。嗣為警於99年10月26日20時15分許，持搜索票，在前揭
    自用小客車內執行搜索時，當場在車內扣得上開槍、彈及金
    屬彈匣。
  (二)陳子豐明知毒品危害防制條例明定第三級毒品愷他命不得販
    賣，竟意圖營利，分別基於販賣第三級毒品愷他命之犯意，
    於如附表二所示之時、地，以如附表二所示之方式，分別販
    賣第三級毒品愷他命予廖啟亨、黃○○、陳宛君、陳沂森等
    人。
  (三)陳子豐與少年黃○○（82年2月22日生，年籍詳卷）為前男
    女朋友，其等均有施用毒品之惡習，陳子豐於下述犯行時已
    為成年人，明知愷他命為毒品危害防制條例所管制之第三級
    毒品，不得非法轉讓，亦可得而知黃○○為未成年人，竟基
    於轉讓第三級毒品愷他命予未成年人之不確定犯意，分別於
    如附表三所示之時、地，無償轉讓第三級毒品愷他命予黃○
    ○。嗣於99年10月26日為警持搜索票查獲，並分別在臺中市
    北屯區○○路○段111號10樓之1住處內及陳子豐使用之車牌
    號碼2471-TN號自用小客車內，扣得陳子豐所有之第三級毒
    品愷他命7小包（合計淨重37.1064公克，驗餘淨重37.0980
    公克）、殘渣盒1個、分裝袋1批、吸食器1組、SONYERICSSO
    N牌行動電話（機身序號00000000-000000-0，含門號000000
    0000號SIM卡1枚及機身序號00 000000-000000-0-00，含門
    號0000-000000號SIM卡1枚）2支，NOKIA牌行動電話（機身
    序號000000000000000，含門號00 00-000000號SIM卡1枚）1
    支及現金新臺幣39,600元等物。
二、案經行政院海岸巡防署海岸巡防總局中部地區巡防局彰化機
    動查緝隊及臺中市警察局第三分局報告臺灣臺中地方法院檢
    察署檢察官偵查起訴。
    理  由
一、證據能力部分：
  (一)按被告以外之人於審判外之言詞或書面陳述，除法律有規定
    者外，不得作為證據；次按被告以外之人於檢察事務官、司
    法警察官或司法警察調查中所為之陳述，與審判中不符時，
    其先前之陳述具有較可信之特別情況，且為證明犯罪事實存
    否所必要者，得為證據，刑事訴訟法第159條、第159條之2
    分別定有明文。本件證人陳宛君、黃○○、廖啟亨、陳沂森
    於司法警察（官）調查中所為之陳述，為被告以外之人於審
    判外之言詞陳述，復未經證明具有較可信之特別情況，且為
    證明犯罪事實存否所必要，依上開規定，自無證據能力。
  (二)按被告以外之人於偵查中向檢察官所為之陳述，除顯有不可
    信之情況者外，得為證據，刑事訴訟法第159條之1第2項定
    有明文。本件證人陳宛君、黃○○、廖啟亨、陳沂森於偵查
    中檢察官訊問時具結所為之陳述，均係以證人之身份，經檢
    察官告以具結之義務及偽證之處罰，並由其等具結，而於負
    擔偽證罪之處罰心理下所為，且經具結擔保其證述之真實性
    ，又前揭證人於檢察官訊問時之證述，並無證據顯示係遭受
    強暴、脅迫、詐欺、利誘等外力干擾情形或在影響其心理狀
    況，致妨礙其自由陳述等顯不可信之情況下所為；又被告及
    其選任辯護人亦均未曾提及其等檢察官在偵查時，有任何不
    法取供之情形，是客觀上並無顯不可信之情況；且證人陳宛
    君、黃○○、廖啟亨、陳沂森於本院審理中亦到庭為證，經
    檢察官被告、辯護人施以交互詰問，是上開證人於偵查中所
    為之證述，自均具有證據能力。
  (三)證人陳宛君、黃○○、廖啟亨、陳沂森於警詢中所為之證述
    ，為被告以外之人於審判外之言詞陳述，為傳聞證據，被告
    之辯護人就該證據之證據能力提出爭執，復查無得例外取得
    證據能力之法律依據，應認無證據能力，不得採為認定被告
    有罪之證據資料。惟按被告以外之人於審判外之言詞或書面
    陳述，雖不得以之直接作為認定犯罪事實與否之證據，但參
    酌現行刑事訴訟法第166條之1第2項、第3項第6款，第166條
    之2之規定及行反詰問時，容許以陳述人先前不一致之陳述
    作為彈劾證據之法理，非不得以之作為彈劾證據，用來爭執
    被告、證人、鑑定人陳述之證明力。故關於證人於警詢時之
    指述，固無證據能力，不得作為證據，已如前述，惟應得作
    為彈劾證據（最高法院94年度臺上字第6881號判決意旨參照
    ）。是上開證人於警詢中之證述，雖不得直接作為認定被告
    有罪之證據，惟仍可做為彈劾證據。
  (四)按被告以外之人於審判外之言詞或書面陳述，除法律有規定
    者外，不得作為證據；被告以外之人於審判中有下列情形之
    一，其於檢察事務官、司法警察官或司法警察調查中所為之
    陳述，經證明具有可信之特別情況，且為證明犯罪事實之存
    否所必要者，得為證據：一、死亡者。二、身心障礙致記憶
    喪失或無法陳述者。三、滯留國外或所在不明而無法傳喚或
    傳喚不到者。四、到庭後無正當理由拒絕陳述者；該言詞或
    書面陳述，雖不符刑事訴訟法第159條之1至第159條之4之規
    定，而經當事人於審判程序同意作為證據，法院審酌該言詞
    陳述或書面陳述作成時之情況，認為適當者，亦得為證據；
    當事人、代理人或辯護人於法院調查證據時，知有第159條
    第1項不得為證據之情形，而未於言詞辯論終結前聲明異議
    者，視為有前項之同意，刑事訴訟法第159條第1項、第159
    條之3、第159條之5分別定有明文。核其立法理由在於傳聞
    證據未經當事人之反對詰問予以核實，乃排斥其證據能力。
    惟當事人如放棄對原供述人之反對詰問權，於審判程序表示
    同意該等傳聞證據可作為證據，此時，法院除認該傳聞證據
    欠缺適當性外，自可承認其證據能力。又當事人、代理人或
    辯護人於調查證據時，知有刑事訴訟法第159條第1項不得為
    證據之情形，卻表示「對於證據調查無異議」、「沒有意見
    」等意思，而未於言詞辯論終結前聲明異議者，應視為已有
    將該等傳聞證據採為證據之同意（參見最高法院94年度臺上
    字第2976號判決意旨）。本件檢察官、被告及辯護人於審判
    期日，除上開說明外，對本案之其它證據之證據能力均不爭
    執，復於審判期日就本院提示之證據於言詞辯論終結前，均
    未就所調查之證據主張有刑事訴訟法第159條不得為證據之
    情形，且均表示無意見，本院審酌該等證據作成時，亦無不
    適當之處，是參考上開最高法院判決要旨，應視為已有將該
    等傳聞之證據採為證據之同意。
二、認定犯罪事實所根據的證據及理由：
  (一)被告於偵查中及本院審理中坦白承認確有如附表一所示時、
    地先後持有槍、彈及槍枝主要零件、如附表三所示時、地先
    後轉讓第三級毒品愷他命予證人黃○○之事實，核與證人黃
    ○○於偵查及本院審理中證述情節相符，並有如附表所示之
    槍、彈及彈匣扣案可佐；又上開槍、彈及彈匣經送內政部警
    政署刑事警察局鑑定結果，認「一、送鑑短槍2枝，鑑定情
    形如下：(一)1枝（槍枝管級編號0000000000），認係改造手
    槍，由仿BERETT A廠M9型半自動手槍製造之槍枝，換裝土造
    金屬槍管而成，擊發功能正常，可供擊發適用子彈使用，認
    具殺傷力。(二)1枝（槍枝管制編號0000000000），認係仿造
    槍，為仿以色列IMI廠JERICHO 941FBL型口徑9㎜制式半自動
    手槍製造，槍管內具陸條右旋來復線，欠缺撞針及滑套固定
    銷，無法供擊發子彈使用，認不具殺傷力。二、送鑑子彈1
    顆，認係非制式子彈，由金屬彈殼組合直徑9.0㎜金屬彈頭
    而成，經試射，可擊發，認具殺傷力。三、送鑑彈匣1個，
    認係金屬彈匣。」，此有該局99年11月15日刑鑑字第099015
    6414號鑑定書1份附卷（附於99年度偵字第24737號卷第49至
    53頁）可憑。
  (二)被告於偵查中供稱：伊確實有販賣過1次第三級毒品愷他命
    予證人陳宛君，對於證人陳宛君於偵查中具結證述內容沒有
    意見；證人黃○○於99年10月26日跟伊拿的第三級毒品愷他
    命，事後確實要還錢；伊對證人廖啟亨於警詢中所述沒有意
    見等語（參見99年度偵字第24704號卷第17、18頁）；於本
    院羈押庭法官訊問時供稱：伊有於99年10月26日6時許，在
    臺中市○區○○街380號前，販賣新臺幣（下同）2,000元的
    第三級毒品愷他命予證人黃○○，另於99年9月中旬，在臺
    中市○○路優勝美地汽車旅館販賣2,500元的第三級毒品愷
    他命給證人黃○○及在99年10月25日晚上7時許，在臺中市
    ○○路與綏遠路口販賣2,000元的第三級毒品愷他命予證人
    廖啟亨等語（參見99年度聲羈字第1275號卷第5頁背面）明
    確，於本院審理中供稱：伊於99年8月24日與證人廖啟亨聯
    絡，是用扣案黑色NOKIA牌行動電話，當時是使用0000-0000
    00的門號SIM卡；於99年10月5日與證人陳宛君聯絡，也是使
    用上開手機，門號是0000-000000號的門號SIM卡；於99年10
    月25日與證人廖啟亨是使用扣案白色SonyEricsson牌行動電
    話，門號是0000-000000號的門號SIM卡；於99年10月26日與
    證人黃○○約在五常街見面，也是用白色SonyEricsson牌行
    動電話，門號是0000-000000號的門號SIM卡等語明確，核與
    下列證人證述情節相符，足認被告上開自白與事實相符。
  (三)證人廖啟亨於偵查中具結證稱：伊是在99年10月25日晚上7
    、8時許在臺中市○○路與綏遠路口之麥當勞附近道路上，
    向被告購買價值2,000元，重約5足的第三級毒品愷他命，交
    易地點是被告約的，伊當天開車到約定的地點後，將車輛停
    在被告車輛後方，伊下車上被告的車子，交易毒品種類及數
    量是在車上說的，伊當天有交2,000元給被告，被告有交1包
    第三級毒品愷他命給伊，伊拿到之後回去有施用，跟伊之前
    施用愷他命的感覺一樣，頭會暈暈的等語（參見99年度偵字
    第24704號卷第59、60頁）明確，並有證人廖啟亨繪製交易
    毒品位置圖1紙附卷（附同上卷第61頁）可佐，核與被告於
    偵查中及本院羈押訊問時供述情節相符，證人廖啟亨上開證
    述應與事實相符。
  (四)證人即黃○○於偵查中具結證稱：伊為警查獲時，被扣案之
    第三級毒品愷他命是伊於99年10月26日上午6時下班時，跟
    朋友借電話打給被告使用之門號0000-000000號行動電話，
    所以被告開車來伊位在五常街租屋處樓下找伊，伊在車上跟
    被告借1包第三級毒品愷他命，被告交給伊的第三級毒品愷
    他命價值約2,000元，借愷他命的意思是被告先將第三級毒
    品愷他命給伊，買第三級毒品愷他命的錢伊事後再給，因被
    告之前向伊借10萬元，伊打算等被告還伊錢後，再付給被告
    2,000元；另伊在今年9月中旬在臺中市○○路優勝美地汽車
    旅館跟被告買過2,000元的第三級毒品愷他命，伊當時有給
    被告2,000元，那時候被告尚欠伊10萬元，但因為被告答應
    10月底會先還伊5萬元，所以伊就將買毒品的錢給被告，這
    次拿到的第三級毒品愷他命都是捲入香菸後施用，施用約5
    、6次，施用後比較想睡覺；被告在今年8、9月間某日，被
    告在他車上有請伊施用過2次第三級毒品愷他命，這2次都是
    被告將第三級毒品愷他命、香菸放在車上叫伊自己拿，之後
    伊就在車上將第三級毒品愷他命捲入香菸後施用，第1次車
    子是停在臺中市太平區菲力貓遊藝場附近的釣蝦場，第2次
    是於99年9月初，車子是停在綏遠路附近電動玩具遊藝場等
    語（參見99年度他字第3281號卷167、168頁）明確，是證人
    黃○○就被告販賣及轉讓第三級毒品愷他命予伊之情節及歷
    程均已詳細說明，核與被告於偵查中自白情節相符，證人黃
    ○○上開證述應與事實相符，足堪採信。
  (五)證人陳宛君於偵查中具結證稱：伊在警詢中所述是實在，伊
    看過筆錄才簽名的，伊是在98年2月間透過朋友認識被告的
    ，在認識時被告知道伊有在施用第三級毒品愷他命，所以主
    動留電話給伊並跟伊說他手邊有第三級毒品愷他命，有需要
    可以跟他拿，伊從99年8月間才開始跟被告買第三級毒品愷
    他命，大部分都是伊跟被告聯絡交易購買第三級毒品愷他命
    ，交易地點都是在伊忠孝巷住處附近；於99年10月5日9時40
    分、12時1分、12時4分監聽譯文的內容說「你又放我鴿子了
    」，意思是在這通電話之前我要跟被告買第三級毒品愷他命
    ，但被告沒有出現，所以伊又打這通電話表明要跟被告購買
    愷他命，並跟被告約在伊家附近交易，被告到了之後有打電
    話給伊，伊要被告去伊家附近的全家便利商店等伊，後來伊
    有交現金1,000元給被告，被告有交1包第三級毒品愷他命給
    伊，伊拿到這包毒品後是捲入香菸後施用，施用約2、3天，
    施用後比較好睡覺、頭會昏昏，跟伊之前施用愷他命感覺一
    樣等語（參見99年度他字第3281號卷第117、118頁）明確，
    並有證人陳宛君所繪製之毒品交易現場位置圖1紙（附於同
    上卷第121頁）及證人陳宛君使用之門號0000-000000號行動
    電話與被告使用之門號0000-000000號行動電話監聽通聯光
    碟及譯文1份附卷（附於99年度警聲搜字第4070號卷第136
    頁）可稽，被告於檢察官偵訊中亦坦承確實有販賣1次第三
    級毒品愷他命予證人陳宛君等語（參見99年度偵字第24704
    號卷第17、18頁）明確，堪信證人陳宛君上開所為證述與事
    實相符。
  (六)證人廖沂森於偵查中具結證稱：伊在警局所述是實在，伊有
    看過筆錄後才簽名的，伊是於99年10月間某日早上或凌晨在
    伊租屋樓下遇到被告的，當時伊下班看到被告與證人黃○○
    在車上聊天，伊看到他們後就上車跟他們聊天，證人黃○○
    有跟伊介紹被告叫阿嘉，伊在車上有看到他們在抽K煙，伊
    就叫證人黃○○問被告說有沒有第三級毒品愷他命，被告說
    剛好有1包，伊就叫證人黃○○跟被告拿一點，被告說因為
    第三級毒品愷他命不是他所有，所以要錢，後來伊就跟被告
    買，當天伊有交現金2,500元給被告，被告有交1包第三級毒
    品愷他命給伊，伊拿到這包愷他命之後回到租屋處自己捲成
    K煙施用等語（參見99年度他字第3281號卷第93、94頁）明
    確，核與證人黃○○於偵查中具結證稱：當時伊人坐在副駕
    駛座，伊有聽到證人廖沂森開口跟被告說要買2,500元的第
    三級毒品愷他命等語（同上卷第168頁）相符，堪信證人廖
    沂森上開所為證述與事實相符，足堪採信。
  (七)按販賣毒品之所謂販賣行為，須行為人主觀上有營利意圖，
    且客觀上有販入或賣出毒品行為，即足構成，至於實際上是
    否已經獲利，則非所問；必也始終無營利之意思，而以原價
    或低於原價有償讓與他人，方難謂為販賣行為，而僅得以轉
    讓罪論處（最高法院93年度臺上字第1651號判決意旨參照)
    。衡諸我國查緝毒品之販賣一向執法甚嚴，對於販賣毒品者
    尤科以重度刑責，又販賣毒品既係違法行為，當非可公然為
    之，亦無公定價格，且容易分裝並增減份量，而每次買賣之
    價量，可能隨時依雙方關係深淺、資力、需求量及對行情之
    認知、來源是否充裕、查緝是否嚴謹、購買者被查獲時供述
    購買對象之可能風險之評估等情形，而異其標準，非可一概
    而論；販賣之人從價差或量差中牟利之方式雖異，其意圖營
    利之販賣行為則同一；且毒品均量微價高，取得不易，倘若
    非與其至親、交往密切或有利可圖，一般人當無干冒重度刑
    責而提供毒品給他人之可能，足認被告所為如附表二所示犯
    行，主觀上確均具有營利之販賣意圖，允無疑義。
  (八)復有被告使用之門號0000-000000號、門號0000-000000號、
    門號0000-000000號行動電話與證人陳宛君使用之門號0000-
    000000號、證人廖啟亨使用之門號0000-000000號行動電話
    之通訊監察譯文、證人廖啟亨之海岸巡防署中部地區巡防局
    之搜索扣押筆錄、被告之海岸巡防署中部地區巡防局之搜索
    扣押筆錄、證人陳宛君使用之門號0000-000000號行動電話
    內存與被告聯絡畫面、被告之扣押物品清單、行政院衛生署
    草屯療養院鑑定書、海岸巡防署中部地區巡防局之搜索扣押
    筆錄、扣押物品目錄表、現場蒐證、扣案物品照片、內政部
    警政署刑事警察局鑑定書各1份附卷可稽。
  (九)本案事證明確，被告上開犯行均堪認定。
三、被告辯解不採的理由：
    被告於本院審理中固不否認有於99年9月中旬某日在優勝美
    地汽車旅館內、於同年10月26日早上6時許，在證人黃○○
    位在五常街租屋處樓下各交付1次第三級毒品愷他命予證人
    黃姓少年、於99年10月5日在臺中市太平區證人陳宛君住處
    附近的便利商店交付1次第三級毒品愷他命予證人陳宛君、
    於99年10月間某日在證人陳沂森所有之車內交付1次第三級
    毒品愷他命予證人陳沂森之事實，惟矢口否認有何如附表三
    所示之販賣第三級毒品愷他命之犯行，辯稱：伊並無販賣第
    三級毒品愷他命予證人廖啟亨、黃○○、陳宛君、陳沂森云
    云。然查：
  (一)證人黃○○於本院審理中雖到庭具結證稱：伊於99年9月中
    旬有與被告去優勝美地汽車旅館，當天伊有跟被告要1包第
    三級毒品愷他命，是被告請伊的，當天那包第三級毒品愷他
    命伊和被告就共同施用完畢云云，然證人黃○○上開證稱：
    那天是為了與被告聊天才會在五常街380號樓下見面，伊事
    先有先用行動電話打給被告，要約他在五常街見面，但約被
    告出來做何事，伊忘記了，伊是用門號0000-000000號的行
    動電話打給被告使用之門號0000-000000號的行動電話，伊
    在和被告見面前用電話聯絡時，應該有提到第三級毒品愷他
    命的事情，但怎麼提的，伊不記得了，當天伊與被告見面時
    ，就是聊天，伊有從被告處拿到1小包第三級毒品愷他命，
    因為伊有向被告要，伊當天並沒有拿錢給被告，那包第三級
    毒品愷他命是被告要送伊的禮物，就是被告要送伊的意思，
    伊在偵訊時會稱是要向被告借1包第三級毒品愷他命，意即
    購買第三級毒品愷他命的錢，伊事後會再給被告，是因為伊
    心想說這樣講伊就可以不用還被告，伊確實是跟被告說要借
    第三級毒品愷他命，伊所稱的借就是給的意思，當天被告有
    跟伊講不用給第三級毒品愷他命的錢，那天在車上時被告是
    用國語說「送妳」；伊在偵訊時又稱買毒品的錢事後會給被
    告，伊會那麼說是騙被告的，當時被告說「送妳」，伊就回
    被告「再給你」，被告就用國語說「不用了」；當天伊進入
    被告的車上到離開，時間應該有5分鐘，但不到10分鐘，於
    99年10月26日6時許在與被告見面前，伊有在電話中向被告
    表示要第三級毒品愷他命，當時伊已經與被告分手了，當天
    早上與被告見面的目的就是要向被告拿第三級毒品愷他命；
    伊於99年9月中旬某日，在優勝美地汽車旅館向被告拿取的
    第三級毒品愷他命，當時被告有告訴伊價值2000元；於99
    年10月26日伊是用朋友的手機打給被告門號0000000000號行
    動電話云云，核與證人陳玉瑩於本院審理中到庭具結證稱：
    伊於99年10月26日6時許在臺中市○區○○街380號前，有與
    被告一起和證人黃○○見面，因為伊在同年10月初知道被告
    和證人黃○○在一起，後來被告選伊，但是證人黃姓少年一
    直要與被告見面，所以那天伊就和被告一起去見證人黃○○
    。那天證人黃○○要找被告的理由是要向被告要第三級毒品
    愷他命，伊不知道他們講什麼，但伊知道被告有拿第三級毒
    品愷他命給證人黃○○，因為伊和被告在要去見證人黃○○
    的路上時，證人黃○○打電話給被告，伊有問被告為何要找
    證人黃○○，被告說因為他覺得對不起證人黃○○，而證人
    黃○○應該是要向被告拿第三級毒品愷他命，伊沒有親眼看
    到被告交付第三級毒品愷他命給證人黃○○，因為伊不想看
    ，見面時，證人黃○○就進入小客車的後座，伊是坐在副駕
    駛座，而被告是坐在駕駛座，伊不知道他們講了什麼，但是
    被告拿第三級毒品愷他命給證人黃○○之後，證人黃○○停
    頓了一下之後就下車了，因為伊在車上時有聽到被告說「拿
    去」，證人黃○○說「哦」，證人黃○○沉默了一下，就下
    車了，證人黃○○拿了什麼東西，伊沒有看，但是在車上來
    的過程中，被告有說證人黃○○可能是要拿第三級毒品愷他
    命，當天因為證人黃○○上車之後，伊不想看到她，所以伊
    頭就轉過去，並且放空自己，伊當天沒有聽到被告向證人黃
    ○○提到第三級毒品愷他命的錢不用給的事，被告有說過證
    人黃○○借給被告10萬元，被告覺得對不起證人黃○○，所
    以才和人黃○○在一起，就伊了解，被告還沒有還這10萬元
    ，所以他們關係才切不斷；伊不知道從證人黃○○進入被告
    的小客車後座，到其下車，時間多久，但只有一下子，從證
    人黃○○上車坐下之後，被告說「拿去」，證人黃○○說「
    哦」，然後沉默了一下之後就下車等語情節不符，是證人黃
    ○○上開證述情節除核與其於警、偵訊中所述前後不一，亦
    核與證人陳玉瑩於本院審理中證述情節不符，證人黃○○於
    本院審理中所為證述顯係迴護被告之詞，難以採信。
  (二)證人陳宛君於本院審理中雖到庭具結證稱：伊當日與被告見
    面是為了拿伊哥哥欠被告的錢給被告，伊拿了3,500元給被
    告，被告有要拿第三級毒品愷他命給伊，但伊沒有拿，在偵
    訊時伊聽說警局筆錄都做了，也想早點回去，就順著之前警
    詢說的講等語，惟證人陳宛君上開所為證述，除與其於警、
    偵訊中所為證述情節前後不一，已難採信，並與其與被告通
    訊通聯內容有異，且核與被告於警詢中供稱：證人陳宛君的
    哥哥阿安欠伊4000元等語（參見海巡署警卷第12頁）、於本
    院準備程序中供稱確有交付第三級毒品愷他命予證人陳宛君
    等情不符，證人陳宛君上開證述，顯與事實不符，洵不足採
    。
  (三)證人陳沂森於本院審理中雖到庭具結證稱：伊並沒有向被告
    購買第三級毒品愷他命，在偵查中會說有向被告買第三級毒
    品愷他命是因為伊第1次被警察抓，警察要伊說有向被告購
    買第三級毒品愷他命，在偵訊時是因為警局就這樣講，所以
    就照著說等語，然證人陳沂森於偵查中已結具證述如前，且
    於偵查中亦證稱：警詢筆錄實在，伊看過筆錄才簽名的等語
    （99年度他字第3281號卷第93頁）明確，亦核與證人黃○○
    於本院審理中具結證稱：伊有於99年10月間某日在臺中市○
    ○街380號前被告的車內與證人陳沂森見面，當天在車上有
    提到第三級毒品愷他命的事，證人陳沂森問被告有沒有辦法
    幫他問到第三級毒品愷他命，被告說沒有辦法，伊當天有聽
    到證人陳沂森開口要向被告購買第三級毒品愷他命，證人陳
    沂森是先問被告能否問到有沒有人在賣第三級毒品愷他命，
    後來又問被告「那你身上有嗎？」，被告說「沒有」，伊覺
    得證人陳沂森這樣講的意思，就是要問被告有無第三級毒品
    愷他命可以賣給他，當天證人陳沂森在車上有問被告第三級
    毒品愷他命的價錢，他問說外面現在都賣多少，被告回答說
    1小包2,500元等語情節及被告於本院準備程序中坦承於上開
    時、地確有交付第三級毒品愷他命予證人陳沂森之事實不符
    ，是證人陳沂森於本院審理中具結所為證述，顯係迴護被告
    之詞，不足採信。
  (四)證人廖啟亨於本院審理中雖到庭具結證稱：伊於99年8月24
    日在臺中市○區○○○路「故鄉KTV」附近的大宗保齡球館
    是向被告的朋友綽號「阿廷」的人買第三級毒品愷他命，並
    不是向被告買，伊並沒有從被告手中拿到第三級毒品愷他命
    ，伊會打電話給被告反應第三級毒品愷他命的重量不足，是
    因為伊沒有「阿廷」的電話，而且最後伊也沒有再去拿，伊
    在偵訊中會說伊是向被告買第三級毒品愷他命是伊記錯了，
    在警詢時提到當天是向被告陳子豐買安非他命半錢，是警局
    時太緊張，而且警察要伊指證被告，才要放伊走，但最後警
    察並沒有放伊走而是解送到地檢署去；伊於99年10月25日有
    與被告約在臺中市○○路與綏遠路口見面，當天聯絡見面是
    因為伊要找「阿廷」買第三級毒品愷他命，當天伊向「阿廷
    」購買1小包500元的第三級毒品愷他命，當天與被告相約見
    面後，就坐上被告的車去找「阿廷」，地點是在綏遠路附近
    ，但詳細地點伊不清楚，「阿廷」也是開車來，後來伊下車
    去「阿廷」的車上與他進行毒品交易，買完之後就回到被告
    的車上，被告載伊回到我們原來碰面的地方，當日並無從被
    告處拿到第三級毒品愷他命或第二級毒品安非他命，在警、
    偵訊時提到當天是與被告進行第三級毒品愷他命的交易，是
    因為警察一直叫伊指認被告，伊很緊張，而且伊是第一次被
    抓，所以才指認被告，伊與被告並無恩怨糾紛，檢察官於99
    年11月8日及12月8日訊問時並無叫伊指證賣第三級毒品愷他
    命的人就是被告，在警詢及偵訊中未提到賣第三級毒品愷他
    命給伊的是綽號叫「阿廷」的人，是因為那時候伊太緊張了
    ，警察叫伊要指證被告，在99年11月8日偵訊中，會明白說
    出第三級毒品愷他命是向被告所購買，而第二級毒品安非他
    命是向綽號叫「阿廷」的人所購買，是因為那時候伊記不清
    楚，太緊張了云云，然證人廖啟亨上開證述除與其之前於警
    、偵訊中所述前後不一，已難採信外，亦核與其與被告通訊
    通聯內容不符，證人廖啟亨亦證稱：伊不會因為緊張而說謊
    等語明確，顯見證人廖啟亨證稱其於警、偵訊中因為緊張，
    所述應與事實不符；另證人廖啟亨上開證述亦與被告於偵查
    中坦承確有販賣第三級毒品愷他命、於本院準備程序中承認
    確有交付第三級毒品予證人廖啟亨等情均不相符，堪認證人
    廖啟亨於本院審理中所為證述應與事實不符，洵難採信；又
    證人廖啟亨於本院審理中雖證稱伊是聯絡被告使用之門號
    0000-000000號行動電話云云，然核與被告首揭供述不符，
    且依前揭被告通聯監察譯文可知，證人於99年9、10月間均
    係聯絡被告所使用之門號0000-000000號行動電話，顯見此
    部分證人廖啟亨所述亦非事實。
  (五)綜上所述，被告前揭所辯均不足採。
四、論罪科刑之理由：
  (一)按持有槍、彈罪，其持有之繼續為行為之繼續，而非狀態之
    繼續，亦即一經意圖犯罪而持有槍枝，該罪雖告成立，但其
    完結，須繼續至持有行為終了之時為止（最高法院79年度臺
    非字第264號判決參照）。查槍管、槍身、彈匣為其他各式
    槍砲之主要組成零件，此經內政部於86年11月24日以（86）
    台內警字第8670683號公告在案；另查愷他命為毒品危害防
    制條例第2條第2項第3款規定之第三級毒品，不得持有或轉
    讓、販賣。核被告所為，分別係犯如附表一、二、三所示之
    罪。至公訴人100年1月7日補充理由書雖認被告如附表三所
    示之轉讓愷他命犯行，應適用藥事法第83條第1項、兒童及
    少年福利法第70條第1項前段之規定，然愷他命雖經行政院
    依毒品危害防制條例第2條第3項之規定公告為第三級毒品，
    亦經行政院衛生署公告屬管制藥品管理條例第3條所稱之第
    三級管制藥品，惟未經行政院衛生署明令公告禁止使用，核
    其性質，應僅屬管制藥品（意指經申請主管機關核可，始得
    使用之藥品），尚非屬藥事法第22條第1項第1款所規定之禁
    藥；而本案中被告所轉讓之愷他命，雖無證據足認係自國外
    輸入，然亦無證據證明係以未經核准擅自輸入之方式取得，
    尚難以僅以推論方式，遽為不利被告之認定，是要難認屬藥
    事法第22條第1項第2款所定之禁藥，從而被告轉讓愷他命之
    犯行，尚無證據認定係犯藥事法第83條第1項之轉讓禁藥罪
    及兒童及少年福利法第70條之罪，附此敘明。
  (二)被告就附表所示各次販賣第三級毒品及轉讓第三級毒品之犯
    行，其各次持有第三級毒品愷他命之低度行為，均分別為販
    賣及轉讓之高度行為所吸收，均不另論罪。
  (三)被告如附表一編號1所示犯行，係一行為同時持有槍、彈，
    為想像競合犯，應依刑法第55條之規定，從一重論以非法持
    有可發射子彈具殺傷力之槍枝罪。
  (四)被告前受如事實欄所載刑之宣告及執行完畢，此有臺灣高等
    法院被告前案紀錄表及臺灣臺中地方法院檢察署刑案資料查
    註紀錄表在卷足憑，其前受有期徒刑執行完畢，於5年內再
    故意犯本件最重本刑為有期徒刑以上之罪，為累犯，應依刑
    法第47條第1項之規定加重其刑。
  (五)被告所犯如附表一、二、三所示之各罪，犯意各別，行為互
    殊，應分論併罰之。另按刑法第55條所謂一行為觸犯數罪名
    者，從一重處斷，即學理上所謂想像競合犯，係指行為人以
    一個意思決定發為一個行為，而侵害數個相同或不同之法益
    ，本係具備數個犯罪構成要件，成立數個罪名，因其行為祇
    有一個，刑法上從一重處斷，並依一行為僅應受一次審判之
    原則，自僅能具一個刑罰權而為評價，亦即具備數個犯罪構
    成要件，基於一個意思並出於一個行為，而競合為一罪而言
    ；若對於另一犯罪係各別起意，而行為亦不止一個，各罪均
    能獨立，而無裁判上一罪或實質上一罪之情形，即非想像競
    合犯，應為數罪併罰（最高法院97年度台上字第2008號、第
    4626號、88年度台上字第4507號判決要旨參照）。而持有槍
    、彈或槍枝主要零件，係以自己管領之目的，移入自己實力
    支配下之行為，倘行為人前已非法持有具殺傷力之槍枝，嗣
    後復再以自己管領之目的，另行持有其他槍枝主要零件，因
    非出於一個意思決定為一個行為，即難論以想像競合犯。
    本件被告於如附表一編號1所示之時、地及方式取得可發射
    子彈具有殺傷力之改造手槍，即未經許可持有之；後於如附
    表一編號2所示相異之時、地及方式，再持有槍枝主要零件
    之彈匣，而觸犯未經許可持有槍枝主要零件罪，其間顯然犯
    意各別，行為互異，即非出於一個行為決意為一個行為，被
    告此部分所犯自應予以分論併罰，檢察官未詳查此情，誤認
    此部分應構成想像競合犯，容有未洽。
  (六)被告雖於偵查中自白確有販賣第三級毒品愷他命予證人廖啟
    亨、陳宛君、黃○○之事實，然於本院準備及審理中均矢口
    否認有販賣第三級毒品愷他命之事實，核與毒品危害防制條
    例第17條第2項之規定不符，附此敘明。
  (七)爰審酌被告前有經法院判處罪刑之刑事犯罪紀錄，有臺灣高
    等法院被告前案紀錄表在卷可按，堪認其素行非佳；其明知
    愷他命為屬戕害他人身心之毒品，竟無視國家杜絕毒品犯罪
    之禁令，鋌而走險販毒，戕害國民身心健康，且持有槍、彈
    及槍枝主零件，危害社會治安情節甚鉅，惡性非輕，再兼衡
    酌被告本案各次販賣毒品所得金額之多寡、販賣毒品所得之
    金額合計僅8,000元，犯罪情節尚與一般大毒梟販賣毒品之
    數量、金額甚鉅有別，暨被告之生活狀況、智識程度、犯罪
    之動機、目的、手段等一切情狀，爰分別量處如附表所示之
    刑，並定其應執行之刑及罰金如易服勞役之折算標準，以示
    懲儆。
  (八)沒收：
    1.扣案如附表四編號1所示之改造手槍1支（含彈匣）、編號
      2、3所示之槍枝主要零件均係違禁物，應依刑法第38條第
      1項第1款宣告沒收；至於扣案之具有殺傷力之改造子彈1
      顆，於送鑑驗時業經試射，因僅餘彈殼，依本院裁判時之
      現狀，顯已失其子彈性質，並非違禁物，爰不為沒收之宣
      告。
    2.犯毒品危害防制條例第4條至第9條、第12條、第13條或第
      14條第1項、第2項之罪者，其供犯罪所用或因犯罪所得之
      財物，均沒收之，如全部或一部不能沒收時，追徵其價額
      或以其財產抵償之，該條例第19條第1項定有明文。倘犯
      罪所得之財物為新臺幣時，因其本身即為我國現行貨幣價
      值之表示，固不發生追徵其價額之問題；惟其犯罪所得若
      為新臺幣以外之財物，而全部或一部不能沒收時，則應追
      徵其價額，使其繳納與原物相當之價額，或以其財產抵償
      之，方能達到沒收之目的。其供犯罪所用之物，若為新臺
      幣以外之財物，而全部或一部不能沒收時，亦同（最高法
      院98年度台上字第3039號判決參照）。次按毒品危害防制
      條例第19條第1項規定，犯販賣毒品罪者，其犯罪所得之
      財物均沒收之，係採義務沒收主義，故販賣毒品所得之對
      價，不問其中成本若干，利潤多少，均應全部諭知沒收，
      貫徹政府查禁煙毒之決心，以符立法本旨。又行動電話服
      務需以晶片卡（即SIM卡）為使用介面，因此電信公司於
      出租行動電話門號予消費者使用時，即同時附帶提供晶片
      卡作為消費者門號使用之介面，故電信公司接受消費者申
      辦門號並將該門號開通上線時，該晶片卡之所有權亦移轉
      予消費者，亦有最高法院97年度臺上字第3890號判決意旨
      可資參照，且實務上電信公司亦均認行動電話（含一般型
      及預付型）SIM卡所有權歸客戶所有，亦有司法院97年5月
      6日院臺廳刑一字第0970009760號函為憑。經查：
      (1)被告先後於如附表二所示販賣第三級毒品愷他命所得合
        計8,000元，各屬其因犯罪所得之財物，雖均未扣案，
        仍應各依毒品危害防制條例第19條第1項之規定，併予
        宣告沒收之，如全部或一部不能沒收時，以其財產抵償
        之。至被告迄未收得之毒品犯罪所得約2,000元，既未
        實際取得該金錢，自不得認係因犯罪所得之財物，就該
        部分即不予沒收。
      (2)被告所有如附表四編號4所示之SIM卡及編號5、6所示之
        行動電話（均含SIM卡），為被告所有供其用以聯絡販
        賣第三級毒品使用之物，自應依法各於附表二所示主文
        項下諭知沒收，且除如附表四編號4所示之SIM卡外，其
        他上開物品均已扣案，自無再諭知追徵價額或以財產抵
        償之必要（最高法院95年度台上字第5106號、95年度台
        上字第1277號判決意旨參照）。
    3.至扣案SonyEricsson牌行動電話（機身序號000000000000
      00000號、含門號0000000000號SIM卡1枚）1支、殘渣盒1
      個、分裝袋1批、吸食器1組及現金39,600元，既經被告否
      認有用於本案犯罪或販賣毒品所得，且無積極證據足資證
      明上開物品與被告所涉本案各該犯罪有關，本院即不得併
      予宣告沒收，附此敘明。
    4.另按，從刑係附隨於主刑之處遇，倘無主刑，即無從刑。
      被訴之事實，倘經判決部分有罪，部分無罪，其與無罪部
      分相關之扣案物品，縱屬違禁物，祇能在該無罪部分判決
      確定後，由檢察官單獨聲請宣告沒收，或因其他罪嫌依法
      另行起訴，同時請求法院一併處理，仍無在有罪部分主刑
      項下，併予宣告沒收之餘地。本諸同一法理，與未經起訴
      之事實相關之扣案物品，或依刑事訴訟法第152條另案扣
      押之物品，如該他案事實未經法院為實質審理，無從認定
      與業經起訴並為有罪判決之本案事實有裁判上一罪之關係
      ，縱屬刑法上應義務沒收之物，亦毋庸於本案判決主文項
      下併為沒收之宣告（最高法院99年度台上字第2933號判決
      意旨參照）。查本案扣案之7包白色結晶中，有6包檢出愷
      他命成分，1包則檢出微量海洛因、微量愷他命成分，此
      有行政院衛生署草屯療養院99年11月22日草療鑑字第0991
      100145號鑑定書附卷（附於99年度偵字第24704號卷第95
      頁）可憑。然依被告於警詢中所陳：伊近期都是施用愷他
      命，最後1次施用就是被警察查獲當時，在住所地下室停
      車場施用等語（參見海巡署偵查卷第11頁），佐以本案扣
      案尚有吸食器、殘渣盒等物，顯見被告本身亦確有施用第
      三級毒品愷他命之習慣，是尚無從確認扣案上開愷他命即
      為被告供販賣或轉讓使用之物，此外，又查無其他積極證
      據證明上開扣案愷他命為被告所有供本案上開各犯罪使用
      之物，是本院尚難認定該扣案愷他命與被告上開經本院認
      定有罪而為論罪科刑之犯罪間有何關連性存在。是依上開
      說明可知，本院既認扣案之7包愷他命，與被告本件經論
      罪科刑之各項犯罪無涉，縱該違禁物屬刑法上應義務沒收
      之物，亦毋庸於本案判決主文項下併為沒收之宣告，附此
      敘明。
五、其他：
    按「未經許可販賣或持有槍砲之主要組成零件者，槍砲彈藥
    刀械管制條例第13條第1項及第4項分別定有處罰規定，而手
    槍之槍管、槍身、槍機、撞針、轉輪、滑套、彈匣、擊錘業
    經內政部依法於86年11月24日以台內警字第8670683號公
    告為手槍之主要組成零件。本件被告所販賣及持有之上開手
    槍經法務部調查局鑑定結果亦認該槍主要機構不缺，然未臻
    完善，有該局陸(三)字第八七○八三七八四號鑑定通知書
    在卷可稽。則被告之行為縱令不成立販賣槍枝罪，若上開手
    槍確具槍枝之主要組成零件時，應否成立槍砲彈藥刀械管制
    條例第十三條第一項或第四項之罪，非無研求之餘地」，此
    有最高法院89年度台上字第275號判決可資參照。本件被告
    所持有如附表一編號2所示之仿造槍，雖因欠缺撞針及滑套
    固定銷，無法供擊發子彈使用，然該槍之槍管、槍身及含彈
    匣均為金屬製造，依上開公告自為槍枝之主要零件，檢察官
    雖未就該槍之槍管、槍身及彈匣起訴，然上開部分核與起訴
    之金屬彈匣部分有事實上一罪關係，本院自得併予審究，併
    此敘明。
六、適用法律依據：
  (一)刑事訴訟法第299條第1項前段。
  (二)槍砲彈藥刀械管制條例第8條第4項、第12條第4項、第13條
    第4項。
  (三)毒品危害防制條例第4條第3項、第8條第3項、第9條、第19
    條第1項。
  (四)刑法第11條前段、第55條、第47條第1項、第51條第5款、第
    42條第3項、第38條第1項第1款。
本案經檢察官吳昆璋到庭執行職務。
中　　華　　民　　國　 100　　年　　3 　　月　　18　　日
　　　　        刑事第十七庭  審判長法　官　劉邦繡
                                    法  官  劉惠娟
                                    法  官  洪挺梧
上正本證明與原本無異。
如不服本判決，應於收受送達後10日內向本院提出上訴書狀（應
敘述具體理由並附繕本）。
上訴書狀如未敘述理由，應於上訴期間屆滿後20日內補提理由書
於本院。
                                   書記官  劉雅玲
中　　華　　民　　國　 100　　年　　3 　　月　　18　　日
附表一：
（陳子豐違反槍砲彈藥刀械管制條例之部分）
┌──┬─────┬─────────────────────┬─────────┐
│編號│時間及地點│犯罪方式                                  │所犯罪名及宣告刑  │
├──┼─────┼─────────────────────┼─────────┤
│ 1  │於99年4月 │陳子豐以新臺幣（下同）6萬元之代價，透過真 │陳子豐犯非法持有可│
│    │間，在彰化│實姓名年籍不詳、綽號「阿鼎」之男子，向「阿│發射子彈具殺傷力之│
│    │縣永靖鄉某│鼎」之朋友購買具有殺傷力之仿BERETTA廠M9型 │槍枝罪，累犯，處有│
│    │處。      │半自動手槍製造之改造手槍（含彈匣1個，槍枝 │期徒刑年貳月，併│
│    │          │管制編號：0000000000）1把及具殺傷力之非制 │科罰金新臺幣陸萬元│
│    │          │式子彈1顆後，平日置放於李碧華所有而借其使 │，罰金如易服勞役，│
│    │          │用之車牌號碼2471-TN號自用小客車副駕駛座位 │以新臺幣壹仟元折算│
│    │          │下方而無故持有之。                        │壹日。扣案如附表四│
│    │          │                                          │編號1所示之物沒收 │
│    │          │                                          │。                │
│    │          │                                          │                  │
├──┼─────┼─────────────────────┼─────────┤
│ 2  │於99年9月 │陳子豐購買不具殺傷力之仿以色列IMI廠JERICHO│陳子豐犯非法持有槍│
│    │間某日，在│ 941FBL型口徑9mm制式半自動手槍製造之仿造槍│砲之主要零件罪，累│
│    │臺中市第一│（具槍管、槍身、彈匣等槍枝主要零件，槍枝管│犯，處有期徒刑捌月│
│    │廣場某模型│制編號：0000000000）1把及另一金屬彈匣，先 │，併科罰金新臺幣│
│    │店。      │置放於臺中縣太平市住處；後因欲購買撞針加以│萬元，罰金如易服勞│
│    │          │組裝，遂將上開仿造槍連同另一金屬彈匣一同置│役，以新臺幣壹仟元│
│    │          │放於李碧華所有而借其使用之車牌號碼2471-TN │折算壹日。扣案如附│
│    │          │號自用小客車內而持有之。                  │表四編號2、3所示之│
│    │          │                                          │物沒收。          │
└──┴─────┴─────────────────────┴─────────┘
附表二：
（陳子豐販賣第三級毒品愷他命之部分）
┌──┬───┬─────┬──────────────┬────┬──────────┐
│編號│對  象│時間及地點│犯    罪    方    式        │犯罪所得│所犯罪名及宣告刑    │
├──┼───┼─────┼──────────────┼────┼──────────┤
│ 1  │廖啟亨│於99年8月 │廖啟亨以其行動電話撥打陳子豐│500元   │陳子豐犯販賣第三級毒│
│    │      │24日10時許│所使用如附表四編號5所示之行 │        │品罪，累犯，處有期徒│
│    │      │，在臺中市│動電話（內插如附表四編號4所 │        │刑伍年陸月。販賣第三│
│    │      │東區旱溪東│示之門號SIM卡），聯絡交易第 │        │級毒品所得新臺幣伍佰│
│    │      │路故鄉 KTV│三級毒品愷他命事宜，陳子豐並│        │元沒收，如一部或全部│
│    │      │附近之大宗│於前揭地點進行交付價值500元 │        │不能沒收時，以其財產│
│    │      │保齡球館內│之第三級毒品愷他命予廖啟亨，│        │抵償之。如附表四編號│
│    │      │。        │廖啟亨當場交付現金500元予陳 │        │4所示之SIM卡及編號5 │
│    │      │          │子豐。                      │        │所示之行動電話（不含│
│    │      │          │                            │        │SIM卡）均沒收，如一 │
│    │      │          │                            │        │部或全部不能沒收時，│
│    │      │          │                            │        │追徵其價額或以其財產│
│    │      │          │                            │        │抵償之。            │
│    │      │          │                            │        │                    │
│    │      │          │                            │        │                    │
│    │      │          │                            │        │                    │
├──┼───┼─────┼──────────────┼────┼──────────┤
│ 2  │黃○○│於99年9月 │陳子豐與黃○○一同前往上開地│2,000元 │陳子豐犯販賣第三級毒│
│    │      │中旬某日，│點休息，陳子豐並於前揭地點交│        │品罪，累犯，處有期徒│
│    │      │在臺中市太│付價值2,000元之第三級毒品愷 │        │刑伍年陸月。販賣第三│
│    │      │原路優勝美│他命予少年黃○○，黃○○當場│        │級毒品所得新臺幣貳仟│
│    │      │地汽車旅館│交付現金2,000元予陳子豐。   │        │元沒收，如一部或全部│
│    │      │內。      │                            │        │不能沒收時，以其財產│
│    │      │          │                            │        │抵償之。            │
├──┼───┼─────┼──────────────┼────┼──────────┤
│ 3  │陳宛君│於99年10月│陳宛君於前揭日期9時40分許， │1,000元 │陳子豐犯販賣第三級毒│
│    │      │5日，在臺 │以其所申辦並持有之門號0936-8│        │品罪，累犯，處有期徒│
│    │      │中市太平區│36967號行動電話撥打陳子豐所 │        │刑伍年陸月。販賣第三│
│    │      │新高路忠孝│使用如附表四編號5所示之行動 │        │級毒品所得新臺幣壹仟│
│    │      │巷10弄18號│電話，聯絡購買第三級毒品愷他│        │元沒收，如一部或全部│
│    │      │陳宛君住處│命事宜；嗣於同日12時許，陳子│        │不能沒收時，以其財產│
│    │      │附近之全家│豐於該地交付價值1,000元之第 │        │抵償之。扣案如附表四│
│    │      │便利商店前│三級毒品愷他命予陳宛君，陳宛│        │編號5所示之物沒收。 │
│    │      │。        │君當場交付現金1,000元予陳子 │        │                    │
│    │      │          │豐。                        │        │                    │
│    │      │          │                            │        │                    │
│    │      │          │                            │        │                    │
│    │      │          │                            │        │                    │
│    │      │          │                            │        │                    │
│    │      │          │                            │        │                    │
├──┼───┼─────┼──────────────┼────┼──────────┤
│ 4  │廖啟亨│於99年10月│廖啟亨先以其使用之門號0982-2│2,000元 │陳子豐犯販賣第三級毒│
│    │      │25日，在臺│27497號行動電話撥打陳子豐所 │        │品罪，累犯，處有期徒│
│    │      │中市○○路│使用如附表四編號5所示之行動 │        │刑伍年陸月。販賣第三│
│    │      │與綏遠路口│電話聯絡詢問陳子豐人在何處，│        │級毒品所得新臺幣貳仟│
│    │      │附近。    │雙方並約定在前揭地點見面。當│        │元沒收，如一部或全部│
│    │      │          │日晚間19、20時許，廖啟亨開車│        │不能沒收時，以其財產│
│    │      │          │抵達上開約定地點後，雙方便在│        │抵償之。扣案如附表四│
│    │      │          │陳子豐所使用之自用小客車內，│        │編號6所示之物沒收。 │
│    │      │          │達成交易價值2,000元第三級毒 │        │                    │
│    │      │          │品愷他命之合意；陳子豐當場交│        │                    │
│    │      │          │付價值2,000元之第三級毒品愷 │        │                    │
│    │      │          │他命予廖啟亨，廖啟亨當場交付│        │                    │
│    │      │          │現金2,000元予陳子豐。       │        │                    │
│    │      │          │                            │        │                    │
├──┼───┼─────┼──────────────┼────┼──────────┤
│ 5  │少  年│於99年10月│少年黃○○先以電話撥打陳子豐│        │陳子豐犯販賣第三級毒│
│    │黃○○│26日6時許 │所使用如附表四編號5之行動電 │        │品罪，累犯，處有期徒│
│    │      │，在臺中市│話聯絡，雙方並約定在前揭地點│        │刑伍年陸月。扣案如附│
│    │      │北區○○街│見面，陳子豐當場交付價值2,00│        │表四編號5所示之物沒 │
│    │      │380號前。 │0元之第三級毒品愷他命予少年 │        │收。                │
│    │      │          │黃○○，然黃○○尚積欠該筆毒│        │                    │
│    │      │          │品之對價2,000元，而未給付。 │        │                    │
│    │      │          │                            │        │                    │
├──┼───┼─────┼──────────────┼────┼──────────┤
│ 6  │陳沂森│於99年10月│陳子豐駕駛自用小客車至前揭地│2,500元 │陳子豐犯販賣第三級毒│
│    │      │中旬某日早│點後，巧遇陳沂森，陳沂森即在│        │品罪，累犯，處有期徒│
│    │      │晨，在臺中│陳子豐之自用小客車內向陳子豐│        │刑伍年陸月。販賣第三│
│    │      │市北區五常│購買價值2,500元之第三級毒品 │        │級毒品所得新臺幣貳仟│
│    │      │街380號陳 │愷他命，陳沂森當場交付現金  │        │伍佰元沒收，如一部或│
│    │      │沂森租屋處│2,500元予陳子豐。           │        │全部不能沒收時，以其│
│    │      │前。      │                            │        │財產抵償之。        │
└──┴───┴─────┴──────────────┴────┴──────────┘
附表三：
（陳子豐轉讓第三級毒品愷他命之部分）
┌──┬───┬──────────┬──────────────┬────────┐
│編號│對  象│時間及地點          │犯    罪    方    式        │所犯罪名及宣告刑│
├──┼───┼──────────┼──────────────┼────────┤
│ 1  │少  年│99年8、9月間某日，在│在陳子豐將第三級毒品愷他命及│陳子豐成年人對未│
│    │黃○○│陳子豐所使用，停於臺│香菸放置在車內，無償提供轉讓│成年人轉讓第三級│
│    │      │中市太平區菲力貓遊藝│予少年黃○○自行將愷他命捲入│毒品，累犯，處有│
│    │      │附近釣蝦場前之自用客│香菸後施用。                │期徒刑伍月。    │
│    │      │車內。              │                            │                │
├──┼───┼──────────┼──────────────┼────────┤
│ 2  │少  年│99年9月初日，在陳子 │陳子豐以將第三級毒品愷他命及│陳子豐成年人對未│
│    │黃○○│豐所使用，停於臺中市│香菸放置在車內，無償提供轉讓│成年人轉讓第三級│
│    │      │綏遠路附近電動玩具遊│予少年黃○○自行將愷他命捲入│毒品，累犯，處有│
│    │      │藝場前之自用小客車內│香菸後施用。                │期徒刑伍月。    │
│    │      │。                  │                            │                │
└──┴───┴──────────┴──────────────┴────────┘
附表四：
┌──┬──────────────┬─────┐
│編號│物      品      名      稱  │數     量 │
├──┼──────────────┼─────┤
│ 1  │仿BERETTA廠M9型半自動手槍製 │1把       │
│    │造之改造手槍（含彈匣1個，槍 │          │
│    │枝管制編號：0000000000）    │          │
├──┼──────────────┼─────┤
│ 2  │仿以色列IMI廠JERICHO 941FBL │1把       │
│    │型口徑9mm制式半自動手槍製造 │          │
│    │之仿造槍（含槍管、槍身及彈匣│          │
│    │，槍枝管制編號：0000000000  │          │
│    │）                          │          │
├──┼──────────────┼─────┤
│ 3  │金屬彈匣                    │1個       │
├──┼──────────────┼─────┤
│ 4  │門號0000-000000號SIM卡      │1張       │
│    │                            │          │
├──┼──────────────┼─────┤
│ 5  │NOKIA牌行動電話（機身序號   │1支       │
│    │000000000000000號、含門號   │          │
│    │0000000000號SIM卡1枚）      │          │
├──┼──────────────┼─────┤
│ 6  │SonyEricsson牌行動電話（機身│1支       │
│    │序號000000000000000號、含門 │          │
│    │號0000000000號SIM卡1枚）    │          │
└──┴──────────────┴─────┘
附錄判決法條：
修正前毒品危害防制條例第4條
製造、運輸、販賣第一級毒品者，處死刑或無期徒刑；處無期徒
刑者，得併科新臺幣一千萬元以下罰金。
製造、運輸、販賣第二級毒品者，處無期徒刑或七年以上有期徒
刑，得併科新臺幣七百萬元以下罰金。
製造、運輸、販賣第三級毒品者，處五年以上有期徒刑，得併科
新臺幣五百萬元以下罰金。
製造、運輸、販賣第四級毒品者，處三年以上十年以下有期徒刑
，得併科新臺幣三百萬元以下罰金。
製造、運輸、販賣專供製造或施用毒品之器具者，處一年以上七
年以下有期徒刑，得併科新臺幣一百萬元以下罰金。
前五項之未遂犯罰之。
毒品危害防制條例第8條
轉讓第一級毒品者，處1年以上7年以下有期徒刑，得併科新臺幣
1百萬元以下罰金。
轉讓第二級毒品者，處6月以上5年以下有期徒刑，得併科新臺幣
70萬元以下罰金。
轉讓第三級毒品者，處3年以下有期徒刑，得併科新臺幣30 萬元
以下罰金。
轉讓第四級毒品者，處1年以下有期徒刑，得併科新臺幣10 萬元
以下罰金。
前四項之未遂犯罰之。
轉讓毒品達一定數量者，加重其刑至二分之一，其標準由行政院
定之。
毒品危害防制條例第9條
成年人對未成年人犯前三條之罪者，依各該條項規定加重其刑至
二分之一。
槍砲彈藥刀械管制條例第8條
未經許可，製造、販賣或運輸鋼筆槍、瓦斯槍、麻醉槍、獵槍、
空氣槍或第4條第1項第1款所定其他可發射金屬或子彈具有殺傷
力之各式槍砲者，處無期徒刑或5年以上有期徒刑，併科新臺幣1
千萬元以下罰金。
未經許可，轉讓、出租或出借前項所列槍枝者，處5年以上有期
徒刑，併科新臺幣1千萬元以下罰金。
意圖供自己或他人犯罪之用，而犯前二項之罪者，處無期徒刑或
7年以上有期徒刑，併科新臺幣1千萬元以下罰金。
未經許可，持有、寄藏或意圖販賣而陳列第1項所列槍枝者，處3
年以上10年以下有期徒刑，併科新臺幣7百萬元以下罰金。
第1項至第3項之未遂犯罰之。
犯第1項、第2項或第4項有關空氣槍之罪，其情節輕微者，得減
輕其刑。
槍砲彈藥刀械管制條例第12條
未經許可，製造、販賣或運輸子彈者，處1年以上7年以下有期徒
刑，併科新台幣500萬元以下罰金。
未經許可，轉讓、出租或出借子彈者，處6月以上5年以下有期徒
刑，併科新台幣300萬元以下罰金。
意圖供自己或他人犯罪之用，而犯前二項之罪者，處3年以上10
年以下有期徒刑，併科新台幣700萬元以下罰金。
未經許可，持有、寄藏或意圖販賣而陳列子彈者，處5年以下有
期徒刑，併科新台幣300萬元以下罰金。
第1項至第3項之未遂犯罰之。
槍砲彈藥刀械管制條例第13條
未經許可，製造、販賣或運輸槍砲、彈藥之主要組成零件者，處
3年以上10年以下有期徒刑，併科新台幣700萬元以下罰金。
未經許可，轉讓、出租或出借前項零件者，處1年以上7年以下有
期徒刑，併科新台幣500萬元以下罰金。
意圖供自己或他人犯罪之用，而犯前2項之罪者，處5年以上有期
徒刑，併科新台幣1000萬元以下罰金。
未經許可，持有、寄藏或意圖販賣而陳列第1項所列零件者，處6
月以上5年以下有期徒刑，併科新台幣300萬元以下罰金。
第1項至第3項之未遂犯罰之。
